tex/old/pt_BR.aff
SFX v   r   as       upir
SFX v   r   da       upir
SFX v   r   das      upir
SFX v   r   do       upir
SFX v   r   dos      upir
SFX v   ir  íeis     upir
SFX v   r   mos      upir
SFX v   r   ndo      upir
SFX v   0   a        upir
SFX v   0   á        upir
SFX v   0   am       upir
SFX v   ir  íramos   upir
SFX v   0   ão       upir
SFX v   0   as       upir
SFX v   0   ás       upir
SFX v   0   des      upir
SFX v   0   ei       upir
SFX v   0   eis      upir
SFX v   ir  íreis    upir
SFX v   0   em       upir
SFX v   0   emos     upir
SFX v   0   es       upir
SFX v   0   ia       upir
SFX v   0   iam      upir
SFX v   0   íamos    upir
SFX v   0   ias      upir
SFX v   0   íeis     upir
SFX v   0   mos      upir
SFX v   r   s        upir
SFX v   r   sse      upir
SFX v   ir  ísseis   upir
SFX v   r   ssem     upir
SFX v   ir  íssemos  upir
SFX v   r   sses     upir
SFX v   r   ste      upir
SFX v   r   stes     upir
SFX v   r   u        upir
SFX v   ir  o        upir
SFX v   ir  e          espir
SFX v   ir  em         espir
SFX v   ir  es         espir
SFX v   r   0          espir
SFX v   r   a          espir
SFX v   r   am         espir
SFX v   ir  íamos      espir
SFX v   r   as         espir
SFX v   r   da         espir
SFX v   r   das        espir
SFX v   r   do         espir
SFX v   r   dos        espir
SFX v   ir  íeis       espir
SFX v   r   mos        espir
SFX v   r   ndo        espir
SFX v   0   a          espir
SFX v   0   á          espir
SFX v   0   am         espir
SFX v   ir  íramos     espir
SFX v   0   ão         espir
SFX v   0   as         espir
SFX v   0   ás         espir
SFX v   0   des        espir
SFX v   0   ei         espir
SFX v   0   eis        espir
SFX v   ir  íreis      espir
SFX v   0   em         espir
SFX v   0   emos       espir
SFX v   0   es         espir
SFX v   0   ia         espir
SFX v   0   iam        espir
SFX v   0   íamos      espir
SFX v   0   ias        espir
SFX v   0   íeis       espir
SFX v   0   mos        espir
SFX v   r   s          espir
SFX v   r   sse        espir
SFX v   ir  ísseis     espir
SFX v   r   ssem       espir
SFX v   ir  íssemos    espir
SFX v   r   sses       espir
SFX v   r   ste        espir
SFX v   r   stes       espir
SFX v   r   u          espir
SFX v   espir   ispa    espir
SFX v   espir   ispais  espir
SFX v   espir   ispam   espir
SFX v   espir   ispamos espir
SFX v   espir   ispas   espir
SFX v   espir   ispo    espir

# OUTROS VERBOS:  abolir demolir emolir prevenir desprevenir arguir argüir
#                 prover desprover  

SFX W Y 257
SFX W   r   0        olir
SFX W   r   a        olir
SFX W   r   am       olir
SFX W   ir  íamos    olir
SFX W   r   as       olir
SFX W   r   da       olir
SFX W   r   das      olir
SFX W   r   do       olir
SFX W   r   dos      olir
SFX W   ir  íeis     olir
SFX W   r   mos      olir
SFX W   r   ndo      olir
SFX W   0   a        olir
SFX W   0   á        olir
SFX W   0   am       olir
SFX W   ir  íramos   olir
SFX W   0   ão       olir
SFX W   0   as       olir
SFX W   0   ás       olir
SFX W   0   des      olir
SFX W   0   ei       olir
SFX W   0   eis      olir
SFX W   ir  íreis    olir
SFX W   0   em       olir
SFX W   0   emos     olir
SFX W   0   es       olir
SFX W   0   ia       olir
SFX W   0   iam      olir
SFX W   0   íamos    olir
SFX W   0   ias      olir
SFX W   0   íeis     olir
SFX W   0   mos      olir
SFX W   r   s        olir
SFX W   r   sse      olir
SFX W   ir  ísseis   olir
SFX W   r   ssem     olir
SFX W   ir  íssemos  olir
SFX W   r   sses     olir
SFX W   r   ste      olir
SFX W   r   stes     olir
SFX W   r   u        olir
SFX W   r   0        enir
SFX W   r   a        enir
SFX W   r   am       enir
SFX W   ir  íamos    enir
SFX W   r   as       enir
SFX W   r   da       enir
SFX W   r   das      enir
SFX W   r   do       enir
SFX W   r   dos      enir
SFX W   ir  íeis     enir
SFX W   r   mos      enir
SFX W   r   ndo      enir
SFX W   0   a        enir
SFX W   0   á        enir
SFX W   0   am       enir
SFX W   ir  íramos   enir
SFX W   0   ão       enir
SFX W   0   as       enir
SFX W   0   ás       enir
SFX W   0   des      enir
SFX W   0   ei       enir
SFX W   0   eis      enir
SFX W   ir  íreis    enir
SFX W   0   em       enir
SFX W   0   emos     enir
SFX W   0   es       enir
SFX W   0   ia       enir
SFX W   0   iam      enir
SFX W   0   íamos    enir
SFX W   0   ias      enir
SFX W   0   íeis     enir
SFX W   0   mos      enir
SFX W   r   s        enir
SFX W   r   sse      enir
SFX W   ir  ísseis   enir
SFX W   r   ssem     enir
SFX W   ir  íssemos  enir
SFX W   r   sses     enir
SFX W   r   ste      enir
SFX W   r   stes     enir
SFX W   r   u        enir
SFX W   enir   ina     enir
SFX W   enir   inais   enir
SFX W   enir   inam    enir
SFX W   enir   inamos  enir
SFX W   enir   inas    enir
SFX W   enir   ine     enir
SFX W   enir   inem    enir
SFX W   enir   ines    enir
SFX W   enir   ino     enir
SFX W   ir  a        [üu]ir
SFX W   ir  ais      [üu]ir
SFX W   ir  am       [üu]ir
SFX W   ir  amos     [üu]ir
SFX W   ir  as       [üu]ir
SFX W   uir úem      uir
SFX W   r   0        [üu]ir
SFX W   ir  í        [üu]ir
SFX W   uir úi       uir
SFX W   r   a        [üu]ir
SFX W   ir  ía       [üu]ir
SFX W   r   am       [üu]ir
SFX W   ir  íamos    [üu]ir
SFX W   r   as       [üu]ir
SFX W   r   da       [üu]ir
SFX W   r   das      [üu]ir
SFX W   r   do       [üu]ir
SFX W   r   dos      [üu]ir
SFX W   ir  íeis     [üu]ir
SFX W   r   mos      [üu]ir
SFX W   r   ndo      [üu]ir
SFX W   0   a        [üu]ir
SFX W   0   á        [üu]ir
SFX W   ir  íra      [üu]ir
SFX W   0   am       [üu]ir
SFX W   ir  íramos   [üu]ir
SFX W   0   ão       [üu]ir
SFX W   0   as       [üu]ir
SFX W   0   ás       [üu]ir
SFX W   0   des      [üu]ir
SFX W   0   ei       [üu]ir
SFX W   0   eis      [üu]ir
SFX W   ir  íreis    [üu]ir
SFX W   0   em       [üu]ir
SFX W   0   emos     [üu]ir
SFX W   0   es       [üu]ir
SFX W   0   ia       [üu]ir
SFX W   0   iam      [üu]ir
SFX W   0   íamos    [üu]ir
SFX W   0   ias      [üu]ir
SFX W   0   íeis     [üu]ir
SFX W   0   mos      [üu]ir
SFX W   r   s        [üu]ir
SFX W   uir úis      uir
SFX W   r   sse      [üu]ir
SFX W   ir  ísse     [üu]ir
SFX W   ir  ísseis   [üu]ir
SFX W   r   ssem     [üu]ir
SFX W   ir  íssemos  [üu]ir
SFX W   ir  ísses    [üu]ir
SFX W   r   ste      [üu]ir
SFX W   r   stes     [üu]ir
SFX W   r   u        [üu]ir
SFX W   ir  o        [üu]ir
SFX W   ir  e        tossir
SFX W   ir  em       tossir
SFX W   ir  es       tossir
SFX W   r   0        tossir
SFX W   r   a        tossir
SFX W   r   am       tossir
SFX W   ir  íamos    tossir
SFX W   r   as       tossir
SFX W   r   do       tossir
SFX W   ir  íeis     tossir
SFX W   r   mos      tossir
SFX W   r   ndo      tossir
SFX W   0   a        tossir
SFX W   0   á        tossir
SFX W   0   am       tossir
SFX W   ir  íramos   tossir
SFX W   0   ão       tossir
SFX W   0   as       tossir
SFX W   0   ás       tossir
SFX W   0   des      tossir
SFX W   0   ei       tossir
SFX W   0   eis      tossir
SFX W   ir  íreis    tossir
SFX W   0   em       tossir
SFX W   0   emos     tossir
SFX W   0   es       tossir
SFX W   0   ia       tossir
SFX W   0   iam      tossir
SFX W   0   íamos    tossir
SFX W   0   ias      tossir
SFX W   0   íeis     tossir
SFX W   0   mos      tossir
SFX W   r   s        tossir
SFX W   r   sse      tossir
SFX W   ir  ísseis   tossir
SFX W   r   ssem     tossir
SFX W   ir  íssemos  tossir
SFX W   r   sses     tossir
SFX W   r   ste      tossir
SFX W   r   stes     tossir
SFX W   r   u        tossir
SFX W   ossir  ussa  tossir
SFX W   ossir  ussais  tossir
SFX W   ossir  ussam   tossir
SFX W   ossir  ussamos tossir
SFX W   ossir  ussas   tossir
SFX W   ossir  usso    tossir
SFX W   er  ê        prover
SFX W   r   de       prover
SFX W   r   des      prover
SFX W   er  êem      prover
SFX W   r   ja       prover
SFX W   r   jais     prover
SFX W   r   jam      prover
SFX W   r   jamos    prover
SFX W   r   jas      prover
SFX W   r   jo       prover
SFX W   r   mos      prover
SFX W   r   ndo      prover
SFX W   0   a        prover
SFX W   0   á        prover
SFX W   0   am       prover
SFX W   er  êramos   prover
SFX W   0   ão       prover
SFX W   0   as       prover
SFX W   0   ás       prover
SFX W   0   des      prover
SFX W   0   ei       prover
SFX W   0   eis      prover
SFX W   er  êreis    prover
SFX W   0   em       prover
SFX W   0   emos     prover
SFX W   0   es       prover
SFX W   0   ia       prover
SFX W   0   iam      prover
SFX W   0   íamos    prover
SFX W   0   ias      prover
SFX W   0   íeis     prover
SFX W   0   mos      prover
SFX W   er  ês       prover
SFX W   r   sse      prover
SFX W   er  êsseis   prover
SFX W   r   ssem     prover
SFX W   er  êssemos  prover
SFX W   r   sses     prover
SFX W   r   ste      prover
SFX W   r   stes     prover
SFX W   r   u        prover
SFX W   er  i        prover
SFX W   er  ia       prover
SFX W   er  iam      prover
SFX W   er  íamos    prover
SFX W   er  ias      prover
SFX W   er  ida      prover
SFX W   er  idas     prover
SFX W   er  ido      prover
SFX W   er  idos     prover
SFX W   er  íeis     prover
SFX W   ar   ia    gear
SFX W   ar   ou    gear
SFX W   r    va    gear
SFX W   0    a     gear
SFX W   0    á     gear
SFX W   0    ia    gear
SFX W   ar   ie    gear
SFX W   r    sse   gear
SFX W   0    em    gear
SFX W   r    ndo   gear
SFX W   r    da    gear
SFX W   r    das   gear
SFX W   r    do    gear
SFX W   r    dos   gear

# DERIVADOS DE VERBOS: dor com diminutivo e aumentativo 

SFX w Y 13
SFX w   r       dor        r
SFX w   r       dora       r
SFX w   r       dores      r
SFX w   r       doras      r
SFX w   r       doramente  r
SFX w   r       dorzinho   r
SFX w   r       dorazinha  r
SFX w   r       dorezinhos r
SFX w   r       dorazinhas r
SFX w   r       dorzão     r
SFX w   r       dorona     r
SFX w   r       dorezões   r
SFX w   r       doronas    r
